# 现金流量

提问人：gulgdx 时间：2017-11-16 16:53:44
请问一下陈版主，本期银行将借款直接打给供应商，公司并未收到银行借款和支付货款，这种情况下，现金流量表是否要模拟出借款收到的现金和购买商品支付的现金，目前就这一问题我们项目组内部出现争议，有同事现金流量是收付实现制，既然没现金流入和流出，就不应该有现金流，可以是我认为， 无现金流这样的报表不能真实反映公司经营状况

回答人：chenyiwei
一般情况下是确认两笔现金流量的。这与常见的票据结算的差异在于：票据结算是企业的主动行为，而此类“银行受托支付”是相关金融监管规定要求的，企业无自主选择权。

提问人：1091 时间：2017-11-17 17:38:58
是要模拟出企业收到借款、支付购货款的二笔现金流吗？

回答人：chenyiwei
是。